【裁判字號】    90,毒抗,833
【裁判日期】    901031
【裁判案由】    毒品危害防制條例
【裁判全文】
臺灣高等法院刑事裁定                              九十年度毒抗字第八三三號
    抗  告  人
    即  被  告  甲○○
右抗告人因違反毒品危害防制條例案件，不服臺灣士林地方法院九十年度毒聲字第一
０四二號，中華民國九十年八月六日裁定（臺灣板橋地方法院檢察署九十年度聲戒字
第二０二號、九十年毒偵字第一二二一號），提起抗告，本院裁定如左：
    主  文
抗告駁回。
    理  由
一、按施用毒品者，於裁定送觀察、勒戒後，有繼續施用毒品之傾向者，由法院裁定
    令入戒治處所施以強制戒治，其期間為一年。毒品危害防制條例第二十條第二項
    定有明文。
二、抗告人甲○○曾於民國（下同）八十七年間，因施用第二級毒品安非他命案件，
    經觀察、勒戒後，認無繼續施用毒品之傾向，由台灣板橋地方法院於八十八年二
    月十九日以八十七年度訴字第六七五號免刑判決確定，詎抗告人仍不知悔改，復
    基於概括之犯意，自九十年三、四月間起至七月十四日下午十四時許，連續多次
    在台北縣新莊市○○街一一六巷三弄一號四樓其住處或台北縣新莊市某電動玩具
    店等地，非法施用第一級及第二級毒品，嗣於九十年七月十五日零時十分許，在
    台北市士林區○○○路○段九十五之一號前，為警查獲，並扣得第一級毒品海洛
    因一包（毛重一點七公克，淨重一點五公克）及第二級毒品安非他命一包（毛重
    三十七點四公克，淨重三十七點二公克）等事實，為抗告人於警訊時所自承，並
    有上開毒品扣案為憑，嗣抗告人經原審法院裁定（九十年度毒聲字第三０號）送
    勒戒處所觀察、勒戒後，認有繼續施用毒品之傾向，亦有臺灣士林看守所附設勒
    戒處所九十年七月二十三日有無繼續施用毒品傾向證明書一份在卷可稽。原審法
    院因依檢察官之聲請，依毒品危害防制條例第二十條第三項但書之規定，裁定抗
    告人令入戒治處所施以強制戒治一年，經核尚無違誤。
三、抗告意旨略以：文書之送達期間，須依規定，本件原裁定日期為九十年八月八日
    ，乃原審法院竟遲於九月二十一日始送達抗告人收受，顯逾法定送達期間，其送
    達自屬違法云云，惟查：裁判正本，書記官應自接受裁判原本之日起，於七日內
    送達受判決人，刑事訴訟法第二百二十七條第二項固定有明文。然前開關於七日
    之期間，係訓示規定，原審法院裁定之送達，即令違反上開規定，亦不影響該裁
    定之效力。抗告人執此指摘原裁定違法，遽以提起本件抗告，為無理由，應予駁
    回。
四、據上論斷，應依刑事訴訟法第四百十二條，裁定如主文。
中      華      民      國     九十     年      十      月    三十一    日
                              台灣高等法院刑事第六庭
                                  審判長法  官  陳  春  秋
                                        法  官  徐  培  元
                                        法  官  高  明  哲
右正本證明與原本無異。
不得再抗告。
                                        書記官  李  垂  福
中      華      民      國      九十     年    十一     月      二      日


司法院資訊處製作；財團法人民間司法改革基金會備份。
